【裁判字號】    94,重訴,165
【裁判日期】    950613
【裁判案由】    拆屋交地
【裁判全文】
臺灣臺南地方法院民事判決             94年度重訴字第165號
原      告  癸○○
訴訟代理人  蔡淑文律師
被      告  己○○
            戊○○
            丑○○○○○○
            辛○○
            寅○○
            酉○○
            未○○
            申○○
            午○○
            丁○○
上列十人訴
訟代理人    秦德進律師
            許惠珠律師
上列一人複
代理人      鄭銘仁律師
被      告  子○○    住臺南縣.
            壬○○    住臺南縣.
            庚○○○  住同上
            丙○○    住臺南縣.
            乙○○    住同上
            卯○○    住臺南縣.
            巳○○    住臺南縣.
            辰○○    住台南縣.
上列當事人間請求拆屋交地事件，經本院於民國95年5月25日言
詞辯論終結，判決如下：
    主      文
被告己○○應將坐落臺南縣永康市○○段四０七地號、地目建、
面積二九二四點九七平方公尺土地上，門牌「臺南縣永康市○○
街１０６號」其中如附圖所示編號Ａ部分磚造一層住宅面積七六
點九０平方公尺，及編號Ｂ部分磚造鐵皮頂蓋一層工作間建物面
積一九點七一平方公尺拆除，並將土地返還原告。
被告戊○○應將坐落臺南縣永康市○○段四０七地號、地目建、
面積二九二四點九七平方公尺土地上，門牌「臺南縣永康市○○
街１０８號」如附圖所示編號Ｄ部分磚造一層住宅面積九五點一
二平方公尺，編號Ｅ部分木造水泥板牆一層雜物間面積二０點０
九平方公尺，編號Ｑ－Ｒ－Ｓ連線之水泥板牆面積一點九五平方
公尺，及編號Ｔ－Ｕ連線之水泥板牆及磚牆面積三點三七平方公
尺拆除，並將土地返還原告。
被告丑○○○○○○應將坐落臺南縣永康市○○段四０七地號、
地目建、面積二九二四點九七平方公尺土地上，門牌「臺南縣永
康市○○街１１２號」如附圖所示編號Ｆ部分木造一層雜物間面
積三二點一一平方公尺，編號Ｇ部分磚造一層住宅面積一一五點
八二平方公尺，編號Ｈ部分木造一層雜物間面積七五點八０平方
公尺，及編號Ｉ部分鐵造一層建物面積六五點二八平方公尺拆除
，並將土地返還原告。
被告辛○○應將坐落臺南縣永康市○○段四０七地號、地目建、
面積二九二四點九七平方公尺土地上，門牌「臺南縣永康市○○
街１１６巷１號」如附圖所示編號Ｊ部分加強磚造三層住宅面積
八三點０六平方公尺，編號Ｊ１部分磚造一層住宅面積四點四四
平方公尺拆除，並將土地返還原告。
被告寅○○應將坐落臺南縣永康市○○段四０七地號、地目建、
面積二九二四點九七平方公尺土地上，門牌「臺南縣永康市○○
街１１６巷１號」其中如附圖所示編號Ｋ部分加強磚造三層住宅
面積八二點五九平方公尺，編號Ｋ１部分磚造一層及鐵棚住宅面
積六點二四平方公尺；暨坐落臺南縣永康市○○段三七０地號、
地目建、面積三八八點七五平方公尺土地上，如附圖所示編號Ｋ
２部分磚造一層及鐵棚住宅面積一二點一九平方公尺拆除，並將
土地返還原告。
被告辛○○、寅○○應將坐落臺南縣永康市○○段三七０地號、
地目建、面積三八八點七五平方公尺土地上，門牌「臺南縣永康
市○○街１１６巷１號」其中如附圖所示編號Ｐ部分木造一層雜
物間面積六七點三０平方公尺，編號Ｐ１部分木造一層遮雨棚面
積五點六七平方公尺拆除，並將土地返還原告。
被告午○○、酉○○、未○○、申○○、卯○○、巳○○、辰○○應將坐落臺南縣永康市○○段四０七地號、地目建、面積二九
二四點九七平方公尺土地上，門牌「臺南縣永康市○○街１１８
號」其中如附圖所示編號Ｌ部分磚造一層住宅面積一二０點四五
平方公尺；暨坐落臺南縣永康市○○段三七０地號、地目建、面
積三八八點七五平方公尺土地上，如附圖所示編號Ｌ１部分磚造
一層住宅面積九四點八四平方公尺拆除，並將土地返還原告。
被告午○○應將坐落臺南縣永康市○○段三七０地號、地目建、
面積三八八點七五平方公尺土地上，門牌「臺南縣永康市○○街
１１８號」其中如附圖所示編號Ｏ部分鐵造一層住宅面積一五點
九六平方公尺，編號Ｏ２部分磚造塑膠板頂蓋住宅面積二點一三
平方公尺拆除，並將土地返還原告。
被告丁○○、丙○○、乙○○應將坐落臺南縣永康市○○段四０
七地號、地目建、面積二九二四點九七平方公尺土地上，門牌「
臺南縣永康市○○街１１６巷２號」其中如附圖所示編號Ｍ部分
磚造一層住宅面積一九六點八八平方公尺，編號Ｎ部分木造一層
雜物間面積四四點０二平方公尺拆除，並將土地返還原告。
被告壬○○、庚○○○應自坐落臺南縣永康市○○段四０七地號
、地目建、面積二九二四點九七平方公尺土地上，門牌「臺南縣
永康市○○街１１２號」其中如附圖所示編號Ｇ部分磚造一層住
宅面積一一五點八二平方公尺遷出，並將土地返還原告。
被告己○○應自民國九十四年六月二十日起至返還第一項土地之
日止按月給付原告新臺幣陸仟貳佰柒拾壹元。
被告戊○○應自民國九十四年六月二十日起至返還第二項土地之
日止，按月給付原告新臺幣柒仟零肆拾陸元。
被告丑○○○○○○應自民國九十四年六月二十日起至返還第三
項土地之日止，按月給付原告新臺幣壹萬柒仟壹佰伍拾捌元。
被告辛○○應自民國九十四年六月二十日起至返還第四項土地之
日止，按月給付原告新臺幣參仟捌佰柒拾元。
被告寅○○應自民國九十四年六月二十日起至返還第五項土地之
日止，按月給付原告新臺肆仟肆佰參拾參元。
被告辛○○、寅○○應自民國九十四年六月二十日起至返還第六
項土地之日止，按月連帶給付原告新臺幣參仟貳佰柒拾參元。
被告午○○、酉○○、未○○、申○○、卯○○、巳○○、辰○○應自民國九十四年六月二十日起至返還第七項土地之日止，按
月連帶給付原告新臺幣壹萬參仟壹佰壹拾肆元。
被告午○○應自民國九十四年六月二十日起至返還第八項土地之
日止，按月給付原告新臺幣壹仟壹佰零參元。
被告丁○○、丙○○、乙○○應自民國九十四年六月二十日起至
返還第九項土地之日止，按月連帶給付原告新臺幣壹萬零壹拾柒
元。
原告其餘之訴駁回。
本判決第一、二、三、四、五、六、七、八、九、十項之履行期
間均為四個月。
訴訟費用由被告負擔百分之九十五，餘由原告負擔。
本判決第一項於原告以新臺幣參拾參萬元為被告己○○供擔保後
得假執行。但被告己○○如於第一項土地交付前，以新臺幣玖拾
捌萬玖仟參佰捌拾參元為原告預供擔保，得免為假執行。
本判決第二項於原告以新臺幣肆拾壹萬貳仟元為被告戊○○供擔
保後得假執行。但被告戊○○如於第二項土地交付前，以新臺幣
壹佰貳拾參萬肆仟參佰肆拾捌元為原告預供擔保，得免為假執行
。
本判決第三項於原告以新臺幣玖拾捌萬柒仟元為被告丑○○○○○○供擔保後得假執行。但被告丑○○○○○○如於第三項土地
交付前，以新臺幣貳佰玖拾伍萬玖仟柒佰伍拾壹元為原告預供擔
保，得免為假執行。
本判決第四項於原告以新臺幣貳拾玖萬玖仟元為被告辛○○供擔
保後得假執行。但被告辛○○如於第四項土地交付前，以新臺幣
捌拾玖萬陸仟零捌拾捌元為原告預供擔保，得免為假執行。
本判決第五項於原告以新臺幣參拾肆萬伍仟元為被告寅○○供擔
保後得假執行。但被告寅○○如於第五項土地交付前，以新臺幣
壹佰零參萬肆仟伍佰肆拾陸元為原告預供擔保，得免為假執行。
本判決第六項於原告以新臺幣貳拾伍萬元為被告辛○○、寅○○
供擔保後得假執行。但被告辛○○、寅○○如於第六項土地交付
前，以新臺幣柒拾肆萬柒仟貳佰捌拾陸元為原告預供擔保，得免
為假執行。
本判決第七項於原告以新臺幣柒拾參萬伍仟元為被告午○○、酉
○○、未○○、申○○、卯○○、巳○○、辰○○供擔保後得假
執行。但被告被告午○○、酉○○、未○○、申○○、卯○○、
巳○○、辰○○如於第七項土地交付前，以新臺幣貳佰貳拾萬肆
仟柒佰捌拾伍元為原告預供擔保，得免為假執行。
本判決第八項於原告以新臺幣陸萬貳仟元為被告午○○供擔保後
得假執行。但被告午○○如於第八項土地交付前，以新臺幣壹拾
捌萬伍仟貳佰陸拾元為原告預供擔保，得免為假執行。
本判決第九項於原告以新臺幣捌拾貳萬參仟元為被告丁○○、丙○○、乙○○供擔保後得假執行。但被告丁○○、丙○○、乙○○如於第九項土地交付前，以新臺幣貳佰肆拾陸萬柒仟零伍拾柒
元為原告預供擔保，得免為假執行。
本判決第十項於原告以新臺幣參拾玖萬陸仟元為被告壬○○、庚○○○供擔保後得假執行。但被告壬○○、庚○○○如於第十項
土地交付前，以新臺幣壹佰壹拾捌萬陸仟壹佰壹拾參元為原告預
供擔保，得免為假執行。
本判決第十一項，於原告以新臺幣貳萬陸仟元為被告己○○供擔
保後得假執行。但被告己○○如於執行標的物拍定、變賣前，以
新臺幣柒萬伍仟貳佰伍拾貳元為原告預供擔保，得免為假執行。
本判決第十二項，於原告以新臺幣貳萬玖仟元為被告戊○○供擔
保後得假執行。但被告戊○○如於執行標的物拍定、變賣前，以
新臺幣捌萬肆仟伍佰伍拾貳元整為原告預供擔保，得免為假執行
。
本判決第十三項，於原告以新臺幣陸萬玖仟元為被告丑○○○○○○供擔保後得假執行。但被告丑○○○○○○如於執行標的物
拍定、變賣前，以新臺幣貳拾萬伍仟捌佰玖拾陸元為原告預供擔
保，得免為假執行。
本判決第十四項，於原告以新臺幣壹萬陸仟元為被告辛○○供擔
保後得假執行。但被告辛○○如於執行標的物拍定、變賣前，以
新臺幣肆萬陸仟肆佰肆拾元為原告預供擔保，得免為假執行。
本判決第十五項，於原告以新臺幣壹萬捌仟元為被告寅○○供擔
保後得假執行。但被告寅○○如於執行標的物拍定、變賣前，以
新臺幣伍萬參仟壹佰玖拾陸元為原告預供擔保，得免為假執行。
本判決第十六項，於原告以新臺幣壹萬肆仟元為被告辛○○、寅
○○供擔保後得假執行。但被告辛○○、寅○○如於執行標的物
拍定、變賣前，以新臺幣參萬玖仟貳佰柒拾陸元為原告預供擔保
，得免為假執行。
本判決第十七項，於原告以新臺幣伍萬參仟元為被告午○○、酉
○○、未○○、申○○、卯○○、巳○○、辰○○供擔保後得假
執行。但被告午○○、酉○○、未○○、申○○、卯○○、巳○○、辰○○如於執行標的物拍定、變賣前，以新臺幣壹拾伍萬柒
仟參佰陸拾捌元為原告預供擔保，得免為假執行。
本判決第十八項，於原告以新臺幣伍仟元為被告午○○供擔保後
得假執行。但被告午○○如於執行標的物拍定、變賣前，以新臺
幣壹萬參仟貳佰參拾陸元為原告預供擔保，得免為假執行。
本判決第十九項，於原告以新臺幣肆萬壹仟元為被告丁○○、丙○○、乙○○供擔保後得假執行。但被告丁○○、丙○○、乙○○如於執行標的物拍定、變賣前，以新臺幣壹拾貳萬零貳佰零肆
元為原告預供擔保，得免為假執行。
原告其餘假執行之聲請駁回。
    事實及理由
壹、程序方面：
一、本件被告子○○、壬○○、庚○○○、丙○○、乙○○、卯
    ○○、巳○○、辰○○均未於言詞辯論期日到場，核無民事
    訴訟法第386條所列各款情形，爰依原告之聲請，由其一造
    辯論而為判決。
二、按訴狀送達後，原告不得將原訴變更或追加他訴。但請求之
    基礎事實同一；擴張或減縮應受判決事項之聲明；或不甚礙
    被告之防禦及訴訟之終結者，不在此限，民事訴訟法第255
    條第2、3、7款定有明文。又按原告於判決確定前，得撤回
    訴之全部或一部，民事訴訟法第262條第1項前段定有明文。
三、經查，本件原告起訴時，係以己○○、戊○○、子○○、甲○○、丑○○○○○○、辛○○、寅○○、酉○○、未○○
    、申○○、午○○、丁○○十二人為被告，就被告王文祥部
    分請求被告甲○○應與被告戊○○、子○○自起訴狀繕本送
    達翌日起至返還土地止，連帶給付原告按每月新臺幣（下同
    ）8,875元計算之損害賠償，及依民法第184條、第179條規
    定，請求被告給付自起訴狀繕本送達翌日起至返還土地止之
    相當租金之損害賠償。原告嗣於民國94年10月31日提出「追
    加起訴」書狀，追加「壬○○、庚○○○、丙○○、乙○○
    」四人為被告，並追加訴之聲明為：(一)請求追加被告丙○○
    、乙○○應與被告丁○○將坐落臺南縣永康市○○段407地
    號土地上，門牌「臺南縣永康市○○街116巷2號」其中如附
    圖所示編號Ｍ部分磚造一層住宅面積196.88平方公尺，編號
    Ｎ部分木造一層雜物間面積44.02平方公尺拆除，並將土地
    返還原告；(二)追加被告丙○○、乙○○應與被告丁○○自起
    訴狀繕本送達翌日起至返還土地止，連帶給付原告按每月20
    ,5 57元計算之損害賠償；及(三)追加被告壬○○、庚○○○
    應自坐落臺南縣永康市○○段407地號土地上，門牌「臺南
    縣永康市○○街112號」其中如附圖所示編號Ｇ部分磚造一
    層住宅面積115.82平方公尺遷出，並將土地返還原告；(四)被
    告壬○○、庚○○○應就起訴狀繕本送達翌日起至返還土地
    止，就被告丑○○○○○○所應按月給付原告之賠償金其中
    9,883元，應與被告丑○○○○○○負連帶給付責任。原告
    復於94年12月16日提出「更正起訴」書狀，追加「卯○○、
    巳○○、辰○○」三人為被告，並追加訴之聲明為：(一)追加
    被告卯○○、巳○○、辰○○應與被告酉○○、未○○、申
    ○○、午○○將坐落臺南縣永康市○○段407地號土地上，
    門牌「臺南縣永康市○○街118號」其中如附圖所示編號Ｌ
    部分磚造一層住宅面積120.45平方公尺；暨坐落臺南縣永康
    市○○段370地號土地上，如附圖所示編號Ｌ１部分磚造一
    層住宅面積94.84平方公尺拆除，並將土地返還原告；及(二)
    追加被告卯○○、巳○○、辰○○應與被告酉○○、未○○
    、申○○、午○○至返還土地日止連帶給付原告按每月18,3
    71元計算之損害賠償。嗣於本院95年4月24日言詞辯論期日
    由原告訴訟代理人當庭以言詞撤回被告王文祥部分訴訟，再
    於本院95年5月25日言詞辯論期日，就損害金部分之訴訟標
    的當庭以言詞撤回民法第184條部分，又原告於94年12月16
    日所提出之「更正起訴」書狀，其訴之聲明將相當租金之損
    害金部分，其起算日擴張為自94年6月20日起算，另原告起
    訴時訴之聲明就所請求相當租金之損害金部分，請求按土地
    地價每平方公尺10,241元（即向本院拍賣投標拍定之金額）
    之年息百分之10計算（即每平方公尺1,024元），嗣於95年4
    月24日言詞辯論期日當庭提出「辯論意旨」書狀，減縮為按
    中信不動產估價師事務所估價報告書所鑑定之租金價格請求
    。核原告上開所為係屬訴之追加、一部撤回，聲明之擴張、
    減縮，其請求之基礎事實同一，且不甚礙被告之防禦及訴訟
    之終結，及所為係屬擴張及減縮應受判決事項之聲明，參諸
    上開規定，均為法之所許，核先敘明。
貳、實體方面：
一、本件原告起訴主張：
（一）坐落臺南縣永康市○○段370地號、地目建、面388.75平
      方公尺及同段407地號、地目建、面積2924.97平方公尺土
      地上（重測前地號為網寮段673之3地號、673地號，以下
      簡稱「系爭370地號、407地號土地」），原為原告與被告
      己○○、丑○○○○○○、寅○○、酉○○、未○○、申
      ○○、午○○、丁○○及訴外人陳秋萍、陳秋蓉、陳守忠
      、陳金、陳寶瑞、林明宏、林金助、林金安所共有，嗣經
      本院85年訴字第720號、臺灣高等法院重上字第31號分割
      共有物事件，判決應予合併變價分割，所得價金，按兩造
      原所有權應有部分比例分配，確定在案。嗣經原告與訴外
      人陳秋萍、陳秋蓉聲請本院93年度執字第38727號強制執
      行事件，拍賣系爭土地，由原告於94年6月1日拍定，94年
      6月8日由本院核發不動產權利移轉證書，94年6月20日以
      拍賣為原因辦妥所有權移轉登記。
（二）查系爭永二段370、407地號土地迄今仍由被告占有使用中
      ，經本院會同臺南縣永康地政事務所測量人員至現場勘驗
      測量結果，被告之占有位置、面積如臺南縣永康地政事務
      所複丈成果圖即附圖所示：
   1、被告己○○所有之門牌「臺南縣永康市○○街106號」建
      物其中如附圖所示編號Ａ部分磚造一層住宅、占有原告所
      有系爭407地號土地面積76.9平方公尺；編號Ｂ部分磚造
      鐵皮頂蓋一層工作間、占有原告所有系爭407地號土地面
      積19. 71平方公尺，上開建物目前由被告己○○居住使用
      。
  ２、訴外人陳金所有之門牌「永康市○○街108號」建物，其
      中如附圖所示編號Ｄ部分磚造一層住宅、占有原告所有系
      爭407地號土地面積95.12平方公尺、編號Ｅ部分木造水泥
      板牆一層雜物間、占有原告所有系爭407地號土地面積20.
      09平方公尺；又建物外之編號Ｑ－Ｒ－Ｓ連線之水泥板牆
      及編號Ｔ－Ｕ連線水泥板牆及磚牆、占有原告所有系爭40
      7地號土地面積分別為1.95平方公尺及3.37平方公尺。訴
      外人陳金去世後，上開編號Ｄ、Ｅ、Ｑ－Ｒ－Ｓ、Ｔ－Ｕ
      建物及圍牆為被告戊○○、子○○繼承取得。編號Ｄ建物
      現由被告戊○○居住使用  ，編號Ｅ建物現已廢棄，無人
      使用。
  ３、訴外人陳振川所建造之門牌號碼「永康市○○街112號」
      建物，其中編號Ｆ部分木造一層雜物間、占有原告所有系
      爭40 7地號土地面積32.11平方公尺，其中編號Ｇ部分磚
      造一層住宅、占有原告所有系爭407地號土地面積115.82
      平方公尺，其中編號Ｈ部分木造一層雜物間、占有原告所
      有系爭407地號土地面積75.80平方公尺，其中編號Ｉ部分
      鐵造一層建物、占有原告所有系爭407地號土地面積65.28
      平方公尺。訴外人陳振川去世後，上開建物由被告丑○○○○○○繼承取得所有，編號Ｉ部分現由被告丑○○○○○○占有使用，編號Ｇ部分為被告壬○○及其母即被告庚○○○居住使用，編號Ｈ部分為被告丑○○○○○○、壬○○、庚○○○作為廚房使用及編號F部分為上開等人共
      同做雜物間使用。
  ４、如附圖所示，編號Ｊ、Ｊ１、Ｋ、Ｋ１、Ｋ２部分為連棟
      之加強磚造三層樓房，由訴外人陳玉麟所建造，並共用門
      牌「永康市○○街116巷1號」，其中編號Ｊ部分加強磚造
      三層住宅、占有原告所有系爭407地號土地面積83.06平方
      公尺，其中編號Ｊ１部分磚造一層住宅、占有原告所有系
      爭407地號土地面積4.44平方公尺，其中編號Ｋ部分加強
      磚造三層住宅、占有原告所有系爭407地號土地面積82.59
      平方公尺，其中編號Ｋ１部分磚造一層及鐵棚住宅、占有
      原告所有系爭407地號土地面積6.24平方公尺，其中編號
      Ｋ２部分磚造一層及鐵棚住宅、占有原告所有系爭307地
      號土地面積12.19平方公尺。訴外人陳玉麟去世後，上開
      建物由被告陳寶瑞、寅○○兄弟分別繼承取得，其中編號
      Ｊ、Ｊ１建物由訴外人陳寶瑞取得所有，訴外人陳寶瑞過
      世後，則由被告辛○○繼承，其中編號Ｋ、Ｋ１、Ｋ２建
      物由被告寅○○取得所有。又編號Ｊ、Ｋ建物房屋圍牆內
      另有訴外人陳玉麟所建造編號Ｐ部分木造一層雜物間、占
      有原告所有系爭370地號土地面積67.3平方公尺，編號Ｐ
      １木造一層遮雨棚、占有原告所有系爭370地號土地面積
      5.67平方公尺，訴外人陳玉麟去世後，上開編號Ｐ、Ｐ１
      部分建物由訴外人陳寶瑞、被告寅○○繼承取得共有，訴
      外人陳寶瑞過世後，由被告辛○○、寅○○繼承共有並共
      同使用。
  ５、訴外人李泉所建造門牌號碼「永康市○○街116巷2號」建
      物編號Ｍ部分磚造一層三合院住宅、占有原告所有系爭40
      7地號土地面積196.88平方公尺，編號Ｎ部分木造一層雜
      物間、占有原告所有系爭407地號土地面積44.02平方公尺
      。訴外人李泉去世後，上開建物由其子被告丁○○、丙○○、乙○○三人繼承取得共有，占用情形為：三合院中間
      建物現由被告丁○○及其家人占有使用，三合院左側建物
      現由被告乙○○及其家人占有使用，三合院右側建物現由
      被告丙○○及其家人占有使用。又編號Ｎ部分木造一層雜
      物間，目前由被告丁○○占有使用中。
  ６、被告午○○等人祖父所建造門牌「永康市○○街118號」
      建物，其中編號Ｌ部分磚造一層三合院住宅、占有原告所
      有系爭407地號土地面積120.45平方公尺，其中編號Ｌ１
      部分磚造一層住宅、占有原告所有系爭370地號土地面積
      94.84平方公尺，被告午○○等人之祖父過世後，由訴外
      人顏成家及兄弟顏文榮、卯○○、巳○○、辰○○繼承取
      得共有，訴外人顏成家過世後，由午○○繼承取得，訴外
      人顏文榮過世後，由其子被告酉○○、未○○、申○○三
      人繼承取得。上開編號Ｌ、Ｌ１部分建物由被告酉○○、
      未○○、申○○、午○○、卯○○、巳○○、辰○○繼承
      共有，目前三合院中間建物（編號Ｌ、Ｌ１各一部分）由
      被告午○○、酉○○、未○○、申○○、卯○○、巳○○
      、辰○○共同作為祠堂使用，三合院左側建物（編號Ｌ之
      一部分）由被告顏李不纏占有使用，三合院右側建物（編
      號Ｌ１之一部分）由被告午○○及其家人占有使用。又被
      告午○○所建造編號Ｏ部分鐵造一層住宅、占有原告所有
      系爭370地號土地面積15.96平方公尺，編號Ｏ２磚造塑膠
      板頂蓋住宅、占有原告所有系爭370地號土地面積2.13平
      方公尺，現由被告午○○及其家人占有使用。
（三）被告為系爭370、407地號土地之原共有人，依民法第825
      條規定，對於原告負有與出賣人同一擔保責任，應將地上
      建物拆除並將土地交付原告。又依民法第767條規定，被
      告在系爭土地分割後均屬無權占有系爭土地，亦應拆除地
      上建物，將土地返還原告。再依民法第179條規定，原告
      就被告所無權占有部分，得請求相當租金之不當得利，經
      聲請本院囑託中信不動產估價師事務所鑑定被告占有使用
      前述系爭土地所可獲得之相當每月租金利益為：１、被告
      己○○為6,271元（96.61平方公尺）。２、被告戊○○、
      子○○為7,046元（120.53平方公尺）。３、被告丑○○○○○○為17,158元（289.01平方公尺）。４、被告辛○○為3,870元（87.5平方公尺）。５、被告寅○○為4,433
      元（101.02平方公尺）。６、被告辛○○、寅○○為3,27
      3 元（72.97平方公尺）。７、被告酉○○、未○○、申
      ○○、午○○、卯○○、巳○○、辰○○為13,114元（
      215.29平方公尺）。８、被告午○○為1,103元（18.09平
      方公尺）。９、被告丁○○、丙○○、乙○○為10,017元
      （240.9平方公尺）。又原告於94年6月20日已登記取得系
      爭土地所有權，被告應自斯時起至交還土地之日止，依上
      開鑑定結果，按月給付原告相當租金之損害金。
（四）被告抗辯系爭土地於裁判分割前有分管契約之存在，且有
      民法第4251條之1之適用。惟原告否認有分管約定存在，
      況「共有物係屬全體共有人所有，在分割前，各共有人固
      得約定範圍而使用之，但此項分管行為，不過定暫時使用
      之狀態，與消滅共有關係之分割有間，故共有物經法院判
      決分割確定時，先前共有人間之分管契約及使用借貸契約
      ，即應認為終止。」故縱有分管契約，共有人之占有於裁
      判分割確定時，均為無權占有，不言可喻。「至於變價分
      割更係將全部共有物付諸拍賣，共有關係全數解消，亦無
      同為共有人之分管人因判決分割而取得其所分管之土地情
      形，自應為相同解釋，先前共有人間之分管契約應即終止
      」，故本件土地於變價分割確定時，被告已喪失法律上占
      有之原因，為無權占有。此種無權占有基地之情形，於拍
      賣前即已經判決確定，並非因拍賣而致，自與民法第425
      條之1情形有間，此輔以最高法院64年臺上字第110號裁判
      要旨「本院48年台上字第1457號判例係指土地及房屋同屬
      一人，而將土地及房屋分開同時或先後出賣時，應推斷土
      地承買人默許房屋承買人繼續使用基地而言，與本件無權
      占有土地建造房屋，其後房屋出賣與他人之情形不同，自
      不能謂被上訴人已知他人蓋有房屋，及後拍賣時未有所主
      張，即認為已容忍地上建物之存在而默許繼續使用系爭土
      地自明」，被告之抗辯顯無理由。
（五）本件於裁判分割之初，身為共有人之被告己○○、酉○○
      、未○○、申○○、午○○、丑○○○○○○、丁○○、
      陳豐智及被告戊○○之被繼承人「陳金」均主張「變價分
      割」，既然當時同意變價分割，就日後土地易主，房屋遭
      拆除即有預見，如今取得出售價金，才拒絕拆除，要求依
      原未判決之狀況使用，豈理之所平！
（六）再者退萬步而言，民法第425條之1須土地及房屋「同屬一
      人」始有適用，該土地原始總登記，原所有權人為訴外人
      陳守忠、被告丁○○、訴外人陳玉麟、陳金、林金助、林
      慶、林金安、被告己○○、申○○、午○○、陳榮城即陳
      煒泰、訴外人陳涎彬、被告壬○○，拍賣時則為：訴外人
      陳秋萍、陳秋蓉、原告癸○○、訴外人陳守忠、被告丁○○、林金安、林金助、被告午○○、酉○○、未○○、申
      ○○、陳榮城即陳煒泰、訴外人林明宏、被告戊○○、子
      ○○，與現房屋所有人不完全相符，並非同一人。況門牌
      永二街116巷2號房屋之稅籍原為訴外人李泉，後為被告乙○○、丙○○、丁○○等三人，「李泉」、「乙○○」、
      「丙○○」均非土地所有人，豈能謂「同一」。門牌永二
      街118號房屋，原稅籍為顏水福、卯○○、巳○○、顏文
      榮，「顏水福」、「卯○○」、「巳○○」、「顏文榮」
      亦均非共有人。門牌永二街112號房屋，原稅籍為陳振川
      、陳涎彬、陳振川亦非共有人，故實無民法第425條之1適
      用之可能。
（七）爰依民法第825條、第767條、第179條規定提起本件訴訟
      等情。並聲明：１、被告己○○應將坐落永康市○○段
      407地號，如附圖所示編號Ａ部分、面積76.90平方公尺、
      磚造一層，門牌「臺南縣永康市○○街106號」及同地段
      地號編號Ｂ部分、面積19.71平方公尺、磚造鐵皮頂蓋一
      層建物拆除並將土地返還原告。被告己○○並應自94年6
      月20日起至返還土地日止給付原告按每月6,271元計算之
      損害賠償。２、被告戊○○、子○○應將坐落永康市○○
      段407地號，如附圖所示編號Ｄ部分、面積95.12平方公尺
      、磚造一層，門牌「永康市○○街108號」及同地段地號
      編號Ｅ部分、面積20.09平方公尺木造水泥板牆一層建物
      ，及同地段地號編號Ｑ－Ｒ－Ｓ、Ｔ－Ｕ連線、面積各1.
      95平方公尺、3.37平方公尺之牆壁拆除並將土地返還原告
      。被告戊○○、子○○二人應自94年6月20日起至返還土
      地日止連帶給付原告按每月7,046元計算之損害賠償。３
      、被告丑○○○○○○應將坐落永康市○○段407地號，
      如附圖所示編號Ｆ部分、面積32.11平方公尺、木造一層
      ，門牌「永康市○○街112號」，及同地段地號編號Ｇ部
      分、面積115.82平方公尺、磚造一層建物，及同地段地號
      編號Ｈ部分、面積75.80平方公尺、木造一層建物，及同
      地段地號編號Ｉ部分、面積65.28平方公尺、鐵造一層建
      物拆除並將土地返還原告。被告丑○○○○○○並應自94
      年6月20日起至返還土地日止給付原告按每月17,158元計
      算之損害賠償。４、被告辛○○應將坐落永康市○○段40
      7地號，如附圖所示編號Ｊ部分、面積83.06平方公尺、及
      同地段地號編號Ｊ１部分、面積4.44平方公尺、磚造三層
      ，門牌「永康市○○街116巷1號」建物拆除並將土地返還
      原告。被告辛○○應自94年6月20日起至返還土地日止給
      付原告按每月3,870元計算之損害賠償。５、被告寅○○
      應將坐落永康市○○段407地號，如附圖所示編號Ｋ部分
      、面積82.59平方公尺、磚造三層，及同地段地號編號Ｋ
      １部分、面積6.24平方公尺、磚造一層及鐵棚，門牌「永
      康市○○街116巷1號」，及坐落永二段370地號如附圖所
      示編號Ｋ２部分、面積12.19平方公尺、磚造一層及鐵棚
      建物拆除並將土地返還原告。被告寅○○應自94年6月20
      日起至返還土地日止給付原告按每月4,433元計算之損害
      賠償。６、被告辛○○、寅○○應將坐落永康市○○段37
      0地號，如附圖所示編號Ｐ部分、面積67.30平方公尺、木
      造一層，門牌「永康市○○街116巷1號」，及同地段地號
      編號Ｐ１部分、面積5.67平方公尺、遮雨棚建物拆除並將
      土地返還原告。被告辛○○、寅○○應自94年6月20日起
      至返還土地日止連帶給付原告按每月3,273元計算之損害
      賠償。７、被告午○○、酉○○、未○○、申○○、卯○○、巳○○、辰○○應將坐落永康市○○段407地號，如
      附圖所示編號Ｌ部分、面積120.45 平方公尺、及坐落永
      二段370地號編號Ｌ１部分、面積94.84平方公尺、磚造一
      層建物，門牌「永康市○○街118號」拆除並將土地返還
      原告。被告午○○、酉○○、未○○、申○○、卯○○、
      巳○○、辰○○應自94年6月20日起至返還土地日止連帶
      給付原告按每月13,114元計算之損害賠償。８、被告午○○應將坐落永康市○○段370地號，如附圖所示編號Ｏ部
      分、面積15.96平方公尺、鐵造一層，及同地段地號編號
      Ｏ２、面積2.13平方公尺、磚造塑膠板頂蓋建物拆除並將
      土地返還原告。被告午○○應自94年6月20日起至返還土
      地日止給付原告按每月1,103元計算之損害賠償。９、被
      告丁○○、丙○○、乙○○應將坐落永康市○○段407地
      號，如附圖所示編號Ｍ部分、面積196.88平方公尺、磚造
      一層，門牌「永康市○○街116巷2號」，及同地段地號編
      號Ｎ部分、面積44.02平方公尺、木造一層建物拆除並將
      土地返還原告。被告丁○○、丙○○、乙○○應自94年6
      月20日起至返還土地日止連帶給付原告按每月10,017元計
      算之損害賠償。１０、被告壬○○、庚○○○應自坐落永
      康市○○段407地號，如附圖所示編號Ｇ部分、面積115.8
      2平方公尺、磚造一層建物謄空遷讓並將土地返還原告。
      １１、願供擔保請准宣告假執行。
二、被告則以：
（一）被告子○○、壬○○、庚○○○、丙○○、乙○○、卯○○、巳○○、辰○○部分：
      被告子○○、壬○○、庚○○○、丙○○、乙○○、卯
      ○○、巳○○、辰○○未於言詞辯論期日到場，亦未提出
      書狀作何聲明或陳述。
（二）被告己○○、戊○○、丑○○○○○○、辛○○、寅○○
      、酉○○、未○○、申○○、午○○、丁○○部分：
  １、按土地與房屋同屬一人，而將土地及房屋分開同時或先後
      出賣時，依最高法院48年度臺上字第1457號判例，應推斷
      土地承買人默許房屋承買人繼續使用土地。又參照該判例
      之原判決全部裁判意旨，係認為使用土地之房屋所有人對
      土地所有人應支付相當之代價，則其法律關係之性質，當
      屬租賃。至其租金數額，如當事人問不能協議決定，當可
      訴請法院裁判，此亦有最高法院73年5月8日73年度第5次
      民事庭會議決議可資參照。又按，土地及其土地上之房屋
      同屬一人所有，而僅將土地或僅將房屋所有權讓與他人，
      或將土地及房屋同時或先後讓與相異之人時，土地受讓人
      或房屋受讓人與讓與人間或房屋受讓人與土地受讓人間，
      推定在房屋得使用期限內，有租賃關係。其期限不受第44
      9條第1項規定之限制。前項情形，其租金數額當事人不能
      協議時，得請求法院定之，89年5月5日修正施行之民法第
      425條之1亦定有明文，其立法意旨即係參酌上開最高法院
      判例及民事庭會議決議而增訂。
  ２、復按，債之關係，指一方當事人得他方當事人請求一定給
      付的法律關係，具有所謂之相對性，此種相對性亦表現在
      基於債之關係之占有，即債之關係的當事人得主張其占有
      ，係以債之關係為本權，不構成無權占有，從而亦無民法
      第767條之適用，然此僅得他方當事人主張，不得對抗第
      三人，而此債之關係相對性，一方面係基於債之本質，一
      方面亦顧及交易安全，因債之關係缺少公示性，此為法律
      上之大原則，現行法上為突破此債之關係之相對性，設有
      民法第425條、第425條之1及土地法第79條之1預告登記等
      特別規定，而使債權具有若干物權化之效力。又按，強制
      執行法上之拍賣應解釋為和法上買賣之一種，即以債務人
      為出賣人，拍定人為買受人，最高法院著有47年臺上字第
      152號判例要旨可供參照，則原告為系爭土地之買受人，
      應無疑問。修正後之民法第425條之1第1項既係基於土地
      與房屋雖為各別之不動產，各得單獨為交易之標的，然房
      屋性質上不能與土地使用權分離而存在，亦即使用房屋必
      須使用該房屋之地基，立於兩相權衡拆除房屋所造成之社
      會成本，以及房屋所有權人信賴利益保障之立法意旨，臺
      灣高等法院92年度重上字第18號同此見解，案經上訴人上
      訴後，最高法院亦同此見解，而為上訴駁回之裁定。
  ３、如附圖所示(1)編號Ａ１、Ａ及Ｂ部份即被告己○○所有門
      牌「永康市○○街106號」房屋。被告己○○是於52年取
      得系爭土地之所有權，並於60年間建造上開房屋，是以，
      在建造上開房屋時，被告己○○為系爭土地之共有人。(2)
      編號為Ｄ、Ｅ、Ｒ、Ｓ、Ｑ、Ｕ及Ｔ部份即被告戊○○所
      有門牌「永康市○○街108號」房屋為訴外人陳金於60年
      間所建造，訴外人陳金去世後，再由被告戊○○繼承之，
      而訴外人陳金建造房屋時，為系爭土地之所有權人之一，
      ，現上開房屋屬被告戊○○所有。(3)編號為Ｈ、Ｇ、Ｆ及
      Ｉ即被告陳煒泰所有門牌「永康市○○街112號」房屋，
      係由訴外人陳振川所建造，後於68年間為被告陳煒泰繼承
      及占有使用中，訴外人陳振川建造房屋時，為系爭土地之
      所有權人之一，上開房屋Ｉ部份現由被告陳煒泰占有使用
      中，而編號Ｇ部份現為訴外人陳玉冊等人所設籍居住及被
      告壬○○  使用中，編號Ｈ部份為被告陳煒泰、壬○○、
      庚○○○及其家人作廚房使用，編號Ｆ部份為上開人等共
      同作雜物間使用。(4)編號為Ｊ、Ｊ１、Ｐ及Ｐ１部份即被
      告辛○○所有門牌「永康市○○街116巷1號」房屋，為訴
      外人陳玉麟所建造，訴外人陳玉鱗去世，後由訴外人陳寶
      瑞繼承，嗣訴外人陳寶瑞去世，93年10月再由被告辛○○
      繼承之。編號Ｊ、Ｊ１部份為被告辛○○使用占有中，另
      編號Ｐ及Ｐ１部份則為被告辛○○與寅○○共同占有使用
      中。(5)編號為Ｋ、Ｋ１、Ｋ２、Ｐ及Ｐ１部份即被告寅○○所有門牌「永康市○○街116巷1號」房屋，為訴外人陳
      玉麟所建造，訴外人陳玉麟去世，77年由被告寅○○所繼
      承，78年辦理繼承登記，在77年間土地及房屋已同歸被告
      寅○○所有。現編號Ｋ、Ｋ１、Ｋ２為被寅○○占有使用
      中，另編號Ｐ及Ｐ１部份則為被告辛○○與寅○○共同占
      有使用中。(6)編號Ｍ即門牌「永康市○○街116巷2號」房
      屋，為被告丁○○與訴外人丙○○、乙○○三人共同所有
      ，上開房屋為其父即訴外人李泉所建造，依房屋稅籍證明
      書推算，訴外人李泉在68年建造上開房屋，同為系爭土地
      之共有人之一。上開房屋除被告丁○○占有使用中外，尚
      有訴外人乙○○、丙○○之家人及李文碩占有使用中。(7)
      編號Ｎ之房屋 (無門牌編號)，現由被告丁○○占有使用
      中，上開房屋為被告丁○○所建造，無繳稅證明，而被告
      丁○○在51年間取得系爭土地所有權，建造上開房屋時為
      系爭土地之共有人。(8)編號Ｌ、Ｌ１、Ｏ及Ｏ２即門牌「
      永康市○○街118號」房屋，依臺南縣稅捐稽徵處新化分
      處房屋稅籍證明書所示，此門牌之建物有四個所有權，分
      別由訴外人卯○○、巳○○及顏文榮等及被告午○○所有
      ，其中訴外人顏文榮部份為76年所建造，後由被告申○○
      繼承之，現由訴外人顏李不纏居住使用。另被告午○○所
      有建物，則是由訴外人顏水福所建造，後由顏成家繼承，
      再由被告午○○所繼承，現由被告午○○及其家人所占有
      使用中。
  ４、查被告等人或其被繼承人建造房屋時，是依據分管契約為
      之，此由臺灣臺南地方法院85年度訴字第720號分割共有
      物民事判決第5頁倒數第7行中有載明，是以，雖系爭土地
      為共有，然因有分管協議，各共有人即在各自所分管之土
      地上建築房屋居住，相安無事已有三十餘年，彼此間均有
      共識無需計較有無占有土地或需交付租金而使用迄今，並
      同意所建築之建物使用其所占用的基地，並認定建物所占
      用土地即應歸於建物所有權人，是以，房屋之部份處分權
      人與土地之部份共有人為同一人實際即應包括「土地及房
      屋同屬一人」之廣義解釋之析述，房屋基地占有之部份應
      有民法第425條之1之適用。現原告依民法第767條規定訴
      請拆屋還地實屬於法無據。
  ５、原告主張變價分割之拍賣與一般拍賣清償債務之情形不同
      ，並引用最高法院86年度臺上字1737號判例為依據，然該
      判例僅是在闡釋共有人有無應買資格，即共有人是否為債
      務人而已，原告依此主張被告等人無民法第425條之1之適
      用，顯為失當。原告僅取得系爭土地所有權，而房屋仍屬
      被告等人所有，是本案當符合土地及其土地上之房屋同屬
      一人所有，而僅將土地或僅將房屋所有權讓與他人之法定
      租賃權成立要件，依民法第425條之l規定，被告等人係合
      法占有系爭土地，原告之請求於法無據。
  ６、另就土地租金部份原告主張被告應給付租金部份，就租金
      計算方式，依土地法第97條規定，城市地方房屋之租金，
      以不超過土地及其建築物申報總價年息百分之10為限。因
      止，租金之計算應以申報地價為準而非以交易價格為準，
      93年度之申報地價僅為每平方公尺1,520元，應按此標準
      計算，原告請求囑託中信不動產估價師事務所鑑定被告占
      有系爭土地位置、面積之相當租金之利益，據此請求被告
      給付，亦屬無據等語，資為抗辯。並聲明：(1)原告之訴駁
      回。(2)如受不利判決，願供擔保請准宣告免為假執行。
三、兩造不爭執之事實：
（一）系爭坐落臺南縣永康市○○段370地號、地目建、面388.7
      5平方公尺及同段407地號、地目建、面積2924.97平方公
      尺土地上（重測前地號為網寮段673之3地號、673地號，
      以下簡稱「系爭370地號、407地號土地」），原為原告與
      被告己○○、丑○○○○○○、寅○○、酉○○、未○○
      、申○○、午○○、丁○○及訴外人陳秋萍、陳秋蓉、陳
      守忠、陳金、陳寶瑞、林明宏、林金助、林金安所共有，
      嗣經本院85年訴字第720號、臺灣高等法院重上字第31號
      分割共有物事件，判決應予合併變價分割，所得價金，按
      兩造原所有權應有部分比例分配，確定在案。嗣經原告與
      訴外人陳秋萍、陳秋蓉聲請本院93年度執字第38727號強
      制執行事件，拍賣系爭土地，由原告於94年6月1日拍定，
      94年6月8日由本院核發不動產權利移轉證書，94年6月20
      日以拍賣為原因辦妥所有權移轉登記，有原告所提出之85
      年度訴字第720號民事判決、土地所有權狀、土地登記謄
      本可稽，並經本院調閱85年度訴字第720號民事歷審卷宗
      、93年度執字第38727號拍賣共有物強制執行卷宗核閱無
      誤。
（二）系爭永二段370、407地號土地迄今仍由被告占有使用中，
      經本院會同臺南縣永康地政事務所測量人員至現場勘驗測
      量結果，被告之占有位置、面積如臺南縣永康地政事務所
      複丈成果圖即附圖所示：
  １、被告己○○所有之門牌「永康市○○街106號」建物其中
      如附圖所示編號Ａ部分磚造一層住宅、占有原告所有系爭
      407地號土地面積76.9平方公尺；編號Ｂ部分磚造鐵皮頂
      蓋一層工作間、占有原告所有系爭407地號土地面積19. 7
      1平方公尺，上開建物目前由被告己○○居住使用。
  ２、訴外人陳金所有之門牌「永康市○○街108號」建物，其
      中如附圖所示編號Ｄ部分磚造一層住宅、占有原告所有系
      爭407地號土地面積95.12平方公尺、編號Ｅ部分木造水泥
      板牆一層雜物間、占有原告所有系爭407地號土地面積20.
      09平方公尺；又建物外之編號Ｑ－Ｒ－Ｓ連線之水泥板牆
      及編號Ｔ－Ｕ連線水泥板牆及磚牆、占有原告所有系爭40
      7地號土地面積分別為1.95平方公尺及3.37平方公尺。訴
      外人陳金去世後，上開編號Ｄ、Ｅ、Ｑ－Ｒ－Ｓ、Ｔ－Ｕ
      建物及圍牆為被告戊○○繼承取得。編號Ｄ建物現由被告
      戊○○居住使用，編號Ｅ建物現已廢棄，無人使用。
  ３、訴外人陳振川所建造之門牌「永康市○○街112號」建物
      ，其中編號Ｆ部分木造一層雜物間、占有原告所有系爭40
      7地號土地面積32.11平方公尺，其中編號Ｇ部分磚造一層
      住宅、占有原告所有系爭407地號土地面積115.82平方公
      尺，其中編號Ｈ部分木造一層雜物間、占有原告所有系爭
      407地號土地面積75.80平方公尺，其中編號Ｉ部分鐵造一
      層建物、占有原告所有系爭407地號土地面積65.28平方公
      尺。訴外人陳振川去世後，上開建物由被告丑○○○○○○繼承取得所有，編號Ｉ部分現由被告丑○○○○○○占
      有使用，編號Ｇ部分為被告壬○○及其母即被告庚○○○
      居住使用，編號Ｈ部分為被告丑○○○○○○、壬○○、
      庚○○○作為廚房使用及編號F部分為上開等人共同做雜
      物間使用。
  ４、如附圖所示，編號Ｊ、Ｊ１、Ｋ、Ｋ１、Ｋ２部分為連棟
      之加強磚造三層樓房，由訴外人陳玉麟所建造，並共用門
      牌「永康市○○街116巷1號」，其中編號Ｊ部分加強磚造
      三層住宅、占有原告所有系爭407地號土地面積83.06平方
      公尺，其中編號Ｊ１部分磚造一層住宅、占有原告所有系
      爭407地號土地面積4.44平方公尺，其中編號Ｋ部分加強
      磚造三層住宅、占有原告所有系爭407地號土地面積82.59
      平方公尺，其中編號Ｋ１部分磚造一層及鐵棚住宅、占有
      原告所有系爭407地號土地面積6.24平方公尺，其中編號
      Ｋ２部分磚造一層及鐵棚住宅、占有原告所有系爭307地
      號土地面積12.19平方公尺。訴外人陳玉麟去世後，上開
      建物由被告陳寶瑞、寅○○兄弟分別繼承取得，其中編號
      Ｊ、Ｊ１建物由訴外人陳寶瑞取得所有，訴外人陳寶瑞過
      世後，則由被告辛○○繼承，其中編號Ｋ、Ｋ１、Ｋ２建
      物由被告寅○○取得所有。又編號Ｊ、Ｋ建物房屋圍牆內
      另有訴外人陳玉麟所建造編號Ｐ部分木造一層雜物間、占
      有原告所有系爭370地號土地面積67.3平方公尺，編號Ｐ
      １木造一層遮雨棚、占有原告所有系爭370地號土地面積
      5.67平方公尺，訴外人陳玉麟去世後，上開編號Ｐ、Ｐ１
      部分建物由訴外人陳寶瑞、被告寅○○繼承取得共有，訴
      外人陳寶瑞過世後，由被告辛○○、寅○○繼承共有並共
      同使用。
  ５、訴外人李泉所建造門牌號碼「永康市○○街116巷2號」建
      物編號Ｍ部分磚造一層三合院住宅、占有原告所有系爭40
      7地號土地面積196.88平方公尺，編號Ｎ部分木造一層雜
      物間、占有原告所有系爭407地號土地面積44.02平方公尺
      。訴外人李泉去世後，上開建物由其子被告丁○○、丙○○、乙○○三人繼承取得共有，占用情形為：三合院中間
      建物現由被告丁○○及其家人占有使用，三合院左側建物
      現由被告乙○○及其家人占有使用，三合院右側建物現由
      被告丙○○及其家人占有使用。又編號Ｎ部分木造一層雜
      物間，目前由被告丁○○占有使用中。
  ６、被告午○○等人祖父所建造門牌「永康市○○街118號」
      建物，其中編號Ｌ部分磚造一層三合院住宅、占有原告所
      有系爭407地號土地面積120.45平方公尺，其中編號Ｌ１
      部分磚造一層住宅、占有原告所有系爭370地號土地面積
      94.84平方公尺，被告午○○等人之祖父過世後，由訴外
      人顏成家及兄弟顏文榮、卯○○、巳○○、辰○○繼承取
      得共有，訴外人顏成家過世後，由午○○繼承取得，訴外
      人顏文榮過世後，由其子被告酉○○、未○○、申○○三
      人繼承取得。上開編號Ｌ、Ｌ１部分建物由被告酉○○、
      未○○、申○○、午○○、卯○○、巳○○、辰○○繼承
      共有，目前三合院中間建物（編號Ｌ、Ｌ１各一部分）由
      被告午○○、酉○○、未○○、申○○、卯○○、巳○○
      、辰○○共同作為祠堂使用，三合院左側建物（編號Ｌ之
      一部分）由被告顏李不纏占有使用，三合院右側建物（編
      號Ｌ１之一部分）由被告午○○及其家人占有使用。又被
      告午○○所建造編號Ｏ部分鐵造一層住宅、占有原告所有
      系爭370地號土地面積15.96平方公尺，編號Ｏ２磚造塑膠
      板頂蓋住宅、占有原告所有系爭370地號土地面積2.13平
      方公尺，現由被告午○○及其家人占有使用。
四、得心證之理由：
    原告主張被告己○○、戊○○、子○○、丑○○○○○○、
    辛○○、寅○○、酉○○、未○○、申○○、午○○、丁○○、丙○○、乙○○、卯○○、巳○○、辰○○所有建物及
    被告壬○○、庚○○○均係無權占有原告所有系爭土地，其
    中被告己○○、戊○○、子○○、丑○○○○○○、辛○○
    、寅○○、酉○○、未○○、申○○、午○○、丁○○均為
    系爭土地之共有人，依民法第825條規定應負與出賣人同一
    之擔保責任，自應將所有之建物拆除或遷出後，將土地返還
    原告，暨按所占有系爭土地之位置、面積，給付原告相當租
    金之不當得利等情，惟為被告己○○、戊○○、丑○○○○○○、辛○○、寅○○、酉○○、未○○、申○○、午○○
    、丁○○所否認，並以前揭情詞置辯。本件兩造之爭執事項
    在於：（一）原告有無默許被告繼續占有使用系爭土地？（
    二）兩造間就系爭土地有無民法第425條之1適用？即在房屋
    得使用期限內成立租賃關係？（三）原告得否依民法第825
    條及767條規定訴請被告拆屋交地或自系爭土地遷出？（四
    ）被告應否給付原告不當得利？又本件相當租金之不當得利
    之計算標準為何？又不當得利金額為多少？茲將本院得心證
    之理由分述如下：
（一）原告並無默許被告繼續占有使用系爭土地，兩造間就系爭
      土地亦無民法第425條之1規定之適用：
  １、按土地與房屋為各別之不動產，各得單獨為交易之標的，
      且房屋性質上不能與土地使用權分離而存在，亦即使用房
      屋必須使用該房屋之地基，故土地及房屋同屬一人，而將
      土地及房屋分開同時或先後出賣，其間雖無地上權設定，
      然除有特別情事，可解釋為當事人之真意，限於賣屋而無
      基地之使用外，均應推斷土地承買人默許房屋承買人繼續
      使用土地，最高法院48年臺上字第1457號雖著有判例可參
      。次按土地與房屋同屬一人，而將土地及房屋分開同時或
      先後出賣時，依本院48年臺上字第1457號判例，應推斷土
      地承買人默許房屋承買人繼續使用土地，參照該判例之原
      判決全部裁判意旨，係認為使用土地之房屋所有人對土地
      所有人應支付相當之代價，則其法律關係之性質，當屬租
      賃。至其租金數額，如當事人間不能協議決定，當可訴請
      法院裁判。其再因轉讓而承受土地所有權之人，應有民法
      第425條之適用，其再因轉讓而繼受房屋所有權之人，則
      除有反對之特約外，應推斷土地所有人對之默許其繼續承
      租，故不問其後為轉讓土地或轉讓房屋，其土地所有權之
      承受人對房屋所有人或房屋所有權之承受人對土地所有人
      ，均繼續其原來之法律關係，最高法院雖亦著有73年度第
      5 次民事庭會議決議可循。再按土地及其土地上之房屋同
      屬一人所有，而僅將土地或僅將房屋所有權讓與他人，或
      將土地及房屋同時或先後讓與相異之人時，土地受讓人或
      房屋受讓人與讓與人間或房屋受讓人與土地受讓人間，推
      定在房屋得使用期限內，有租賃關係。其期限不受第449
      條第1項規定之限制。前項情形，其租金數額當事人不能
      協議時，得請求法院定之，民法第425條之1固亦定有明文
      。惟上開最高法院48年臺上字第1457號判例、最高法院73
      年度第5次民事庭會議決議及民法第425條之1之適用，均
      以土地及其土地上之房屋同屬一人所有為前提要件，因之
      若土地及其土地上之房屋並非同屬一人所有，自無上開最
      高法院判例、決議及民法第425條之一之適用餘地。
  ２、查系爭土地原為原告與被告己○○、丑○○○○○○、寅
      ○○、酉○○、未○○、申○○、午○○、丁○○及訴外
      人陳秋萍、陳秋蓉、陳守忠、陳金、陳寶瑞、林明宏、林
      金助、林金安所共有，惟系爭土地上之房屋則分別各別為
      共有人或非共有人之一人所建造，即門牌「永康市○○街
      106號建物如附圖所示編號Ａ、Ｂ部分為共有人即被告己○○所建造；門牌「永康市○○街108號」建物，其中如
      附圖所示編號Ｄ、Ｅ、Ｑ－Ｒ－Ｓ連線之水泥板牆及Ｔ－
      Ｕ連線水泥板牆及磚牆為共有人即訴外人陳金所建造；門
      牌「永康市○○街112號」建物，其中編號Ｆ、Ｇ、Ｈ、
      Ｉ部分為共有人即訴外人陳振川建造；如附圖所示，編號
      Ｊ、Ｊ１、Ｋ、Ｋ１、Ｋ２、Ｐ、Ｐ１部分，由共有人即
      訴外人陳  玉麟所建造，並共用門牌「永康市○○街116
      巷1號」；門牌「永康市○○街116巷2號」建物編號Ｍ、
      Ｎ部分，最初係訴外人李泉（非共有人）所建造；門牌「
      永康市○○街118號」建物，其中編號Ｌ、Ｌ１部分建物
      ，最初由被告午○○等人之祖父（非共有人）建造；又編
      號Ｏ、Ｏ２部分由共有人即被告午○○建造，為兩造所不
      爭執，並有臺南縣永康地政事務所94年11月10日所登記字
      第0940012857號函所附土地登記謄本、臺南縣稅捐稽徵處
      新化分處94年7月19日南縣稅新分二字第0940132366號函
      所附房屋稅籍證明書可供比對，足信系爭土地上之各棟建
      物，其所有人均僅為系爭土地共有人中之一人而已，則系
      爭土地與其土地上之房屋並非同屬一人所有甚明，自無上
      開最高法院判例、決議及民法第425條之一之適用餘地，
      被告辯稱本件應適用上開最高法院判例、決議及民法第42
      5條之一規定，應認為原告默許被告繼續占有使用系爭土
      地，兩造間就系爭土地在房屋得使用期限內成立租賃關係
      云云，自無可採。
  ３、至於被告辯稱被告等人或其被繼承人建造房屋時，是依據
      分管契約，因有分管協議，各共有人在各自所分管之土地
      上建築房屋居住，相安無事已有三十餘年，彼此間均有共
      識無需計較有無占有土地或需交付租金使用迄今，並同意
      所建築之建物使用其所占用的基地，並認定建物所占用土
      地即應歸於建物所有權人，是以房屋之部分處分權人與土
      地之部分共有人為同一人實際即應包括「土地及房屋同屬
      一人」之廣義解釋，應有民法第425條之1之適用云云，惟
      為原告所否認。經查：
    (1)被告辯稱被告等人或其被繼承人建造系爭土地上之房屋時
      ，是依據分管契約，因有分管協議，各共有人在各自所分
      管之土地上建築房屋居住，相安無事已有三十餘年，彼此
      間均有共識無需計較有無占有土地或需交付租金使用迄今
      ，並同意所建築之建物使用其所占用的基地，並認定建物
      所占用土地即應歸於建物所有權人云云，所提出之證據僅
      為引用「本院85年度訴字第720號分割共有物民事判決第
      五頁倒數第七行之記載」。惟查「本院85年度訴字第720
      號分割共有物民事判決第五頁倒數第七行」部分，係屬於
      該判決「事實欄」部分有關「乙、被告方面」陳述項的第
      （二）項第1點部分，並非該判決「理由欄」之法律上意
      見或論斷，僅屬被告之片面主張，並無證據能力可言，此
      有原告所提出之上開民事判決附卷可稽，又綜觀該判決「
      理由欄」之內容，並無認定被告等人或其被繼承人建造系
      爭土地上之房屋時是依據分管契約或分管協議，亦無認定
      當時之土地共有人就系爭土地有訂立分管契約或分管協議
      ，此外，被告未舉出任何其他證據以實其說，則被告辯稱
      系爭土地上有分管契約，其等或其被繼承人係依分管契約
      始在系爭土地上建造房屋云云，自難採信。況按分管契約
      ，係共有人就共有物之使用、收益或管理方法所訂定之契
      約，而共有人請求分割共有物，應解為有終止分管契約之
      意思。是系爭土地之分管契約，已因提起分割共有物訴訟
      ，而當然終止（參照最高法院85年度臺上字第53號判決）
      。則縱認系爭土地之共有人曾有分管契約，亦因本院85
      年訴字第720號、臺灣高等法院重上字第31號分割共有物
      事件判決確定，而應認為分管契約業經終止。
    (2)次按分管契約於共有人間之效力而言，分管後，共有人雖
      仍維持共有之關係，但得依分管內容，就共有物之分管部
      分，為使用收益及管理，即取得管理權。如共有人依分管
      契約在分管之特定部分土地上興建房屋，於共有物分割確
      定，雖共有關係已消滅，惟共有人占有共有土地之特定部
      分適分歸其取得，則共有人在分管之特定部分土地上所興
      建之房屋與其基地同屬一人，而將土地及房屋分開或先後
      出賣與二人時，房屋性質上不能與基地使用權分離存在，
      於此情形應認基地買受人於買受之初，即有默認房屋買受
      人有權繼續使用基地，自難謂無權占有，雖經最高法院著
      有89年度臺上字第482號判決可參，惟上開判決係指「如
      共有人依分管契約在分管之特定部分土地上興建房屋，於
      共有物分割確定，惟共有人占有共有土地之特定部分適分
      歸其取得，則共有人在分管之特定部分土地上所興建之房
      屋與其基地同屬一人」，查，被告無法舉證證明系爭土地
      之共有人曾訂有分管契約，已無上開判決見解之適用。再
      者系爭土地原為原告與被告己○○、丑○○○○○○、寅
      ○○、酉○○、未○○、申○○、午○○、丁○○及訴外
      人陳秋萍、陳秋蓉、陳守忠、陳金、陳寶瑞、林明宏、林
      金助、林金安所共有，嗣經本院85年訴字第720號、臺灣
      高等法院重上字第31號分割共有物事件，判決應予合併變
      價分割，所得價金，按兩造原所有權應有部分比例分配，
      確定在案。嗣經原告與訴外人陳秋萍、陳秋蓉聲請本院93
      年度執字第38727號強制執行事件，拍賣系爭土地，由原
      告於94年6月1日拍定之事實，為兩造所不爭執，則就系爭
      土地而言，既經法院判決以「變價分割」之方法分割，顯
      無「共有人占有共有土地之特定部分適分歸其取得」之情
      形存在，自亦無上開判決見解之適用，因之不得認為本件
      有何「共有人在分管之特定部分土地上所興建之房屋與其
      基地同屬一人」之情形，被告所辯亦無可取。
（二）原告依民法第825條及第767條規定訴請被告拆屋交地、自
      系爭土地遷出，應屬有據：
  １、按各共有人，對於他共有人因分割而得之物，按其應有部
      分，負與出賣人同一之擔保責任，民法第825條定有明文
      。次按，共有物分割之方法不能協議決定者，法院得由任
      何共有人之聲請，命為以原物分配於各共有人，或變賣原
      物為價金之分配，此等分割方法之判決一經確定，則各共
      有人對他共有人因分割而取得之物，按其應有部分，即應
      負與出賣人同一之擔保義務。不得於判決確定後，再行主
      張使用已久，交還困難，以圖翻異（參照最高法院50年臺
      上字第919號判例）。又按所有人對於無權占有或侵奪其
      所有物者，得請求返還之。對於妨害其所有權者，得請求
      除去之。有妨害其所有權之虞者，得請求防止之，民法第
      76 7條亦定有明文。再共有土地之分割，經分割形成判決
      確定或協議分割登記完畢者，即生共有關係終止及原共有
      人各自取得分得部分所有權之效力；共有人對於他共有人
      分得之部分既喪失共有權利，則其占有，除另有約定外，
      即難謂有何法律上之原因（參照最高法院72年度臺上字第
      2808號判決）。
  ２、經查，系爭土地原為原告與被告己○○、丑○○○○○○
      、寅○○、酉○○、未○○、申○○、午○○、丁○○及
      訴外人陳秋萍、陳秋蓉、陳守忠、陳金、陳寶瑞、林明宏
      、林金助、林金安所共有，嗣經本院85年訴字第720號、
      臺灣高等法院重上字第31號分割共有物事件，判決應予合
      併變價分割，所得價金，按兩造原所有權應有部分比例分
      配，確定在案。嗣經原告與訴外人陳秋萍、陳秋蓉聲請本
      院93年度執字第38727號強制執行事件，拍賣系爭土地，
      由原告於94年6月1日拍定，94年6月8日由本院核發不動產
      權利移轉證書，94年6月20日以拍賣為原因辦妥所有權移
      轉登記之事實，為兩造所不爭執，嗣共有人即訴外人陳金
      於92年間死亡，由被告戊○○、子○○繼承為系爭土地共
      有人，共有人即訴外人陳寶瑞於93年間死亡，由被告辛○○繼承為土地共有人，有土地登記謄本附於本院93年度執
      字第38727號拍賣共有物強制執行卷宗可稽，按確定判決
      ，除當事人外，對於訴訟繫屬後為當事人之繼受人者，及
      為當事人或其繼受人占有請求之標的物者，亦有效力，民
      事訴訟法第401條第1項定有明文，前開分割共有物確定判
      決之既判力自應及於被告戊○○、子○○、辛○○。另查
      原告主張訴外人陳金所有之門牌「永康市○○街108號」
      建物，其中如附圖所示編號Ｄ、Ｅ、Ｑ－Ｒ－Ｓ、Ｔ－Ｕ
      建物及圍牆，在訴外人陳金去世後為被告戊○○、子○○
      繼承取得云云，惟為被告戊○○所否認，辯稱上開建物及
      圍牆由被告戊○○單獨分割繼承，至於系爭土地部分始由
      被告戊○○與子○○共同繼承等情。經查原告主張上開建
      物及圍牆由被告戊○○、子○○共同繼承云云，未據原告
      舉出任何證據以實其說，再依臺南縣稅捐稽徵處新化分處
      94年7月19日南縣稅新分二字第0940132366號函所附房屋
      稅籍證明書，上開門牌「永康市○○街108號」建物僅由
      被告戊○○一人為納稅義務人繳納稅捐，被告戊○○辯稱
      上開建物及圍牆由伊單獨繼承，應堪採信。又如附圖所示
      編號Ｎ部分木造一層雜物，目前雖由被告丁○○占有使用
      ，惟查由訴外人李泉所建造之門牌「永康市○○街116巷2
      號」建物為磚造一層三合院住宅，三合院部分即如附圖所
      示編號Ｍ部分，編號Ｎ部分為三合院屋後的雜物間，三合
      院中間建物現由被告丁○○及其家人占有使用，三合院左
      側建物現由被告乙○○及其家人占有使用，三合院右側建
      物現由被告丙○○及其家人占有使用，為兩造所不爭執，
      並經本院至現場勘驗屬實，則被告丁○○與其家人既然居
      住在編號Ｍ建物之中間部分，編號Ｎ部分為屋後的雜物間
      ，在使用上應認為係與編號Ｍ部分之三合院作合併使用，
      編號Ｎ部分亦無獨立門牌，應認為係三合院整體之一部分
      ，再參諸臺南縣稅捐稽徵處新化分處94年7月19日南縣稅
      新分二字第0940132366號函所附房屋稅籍證明書，上開門
      牌「永康市○○街116巷2號」建物係由被告丁○○、丙○○、乙○○共同為納稅義務人繳納稅捐，有房屋稅籍證明
      書在卷可考，應認為門牌「永康市○○街116巷2號」建物
      如附圖所示編號Ｍ、Ｎ部分，為被告丁○○、丙○○、乙○○三人所共有。
  ３、又查被告己○○、戊○○、丑○○○○○○、辛○○、寅
      ○○、酉○○、未○○、申○○、午○○、丁○○均為系
      爭土地之共有人，於系爭土地判決變價分割，由原告拍賣
      取得所有權，依前開說明及民法第825條、767條規定，應
      對原告負與出賣人同一之擔保責任，且自原告拍賣取得系
      爭土地所有權後，已生喪失共有之權利，其占有即難認有
      何法律上之原因，應將系爭土地上各自所有之建物拆除，
      並將土地返還原告，又被告丙○○、乙○○、卯○○、巳
      ○○、辰○○並未舉證證明其各自所有建物，有何占有使
      用系爭土地之正當權源，則依民法第767條規定，自應將
      其所有之建物拆除，並將土地返還原告。又被告壬○○、
      庚○○○亦未舉證證明其占有使用系爭土地有何法律上正
      當權源，則原告依民法第767條規定，請求被告壬○○、
      庚○○○所占有系爭土地遷出，將土地返還原告，亦屬有
      據。至於被告子○○並非如附圖所示編號Ｄ、Ｅ、Ｑ－Ｒ
      －Ｓ、Ｔ－Ｕ建物之所有權人，亦無占有使用系爭土地，
      則原告請求被告子○○應拆除上開建物及交還土地，即乏
      依據，不應准許。
（三）原告請求被告給付不當得利，應屬有據：
  １、按無法律上原因而受利益，致他人受損害者，應返還其利
      益，雖有法律上之原因，而其後已不存在者亦同，民法第
      179條定有明文。又按使用他人土地，依通常情形可受有
      相當於租金之利益，對於土地所有權人而言，依通常情形
      亦受有相當於租金之損害，為社會通常之觀念（參照最高
      法院61年臺上字第1695號判例）。再依不當得利之法則請
      求返還不當得利，以無法律上之原因而受利益，致他人受
      有損害為其要件，故其得請求返還之範圍，應以對方所受
      之利益為度，非以請求人所受損害若干為準。
  ２、按因繼承、執行、公用徵收或法院之判決，於登記前已取
      得不動產物權者，非經登記，不得處分其物權。又按拍賣
      之不動產，買受人自領得執行法院所發給權利移轉證書之
      日起，取得該不動產所有權，債權人承受債務人之不動產
      者亦同，民法第759條、強制執行法第98條第1項分別定有
      明文。查系爭土地原告於94年6月1日拍定，94年6月8日由
      本院核發不動產權利移轉證書，94年6月20日以拍賣為原
      因辦妥所有權移轉登記，有本院93年度執字第38 727號拍
      賣共有物強制執行卷宗可稽，依上開規定自應認為原告於
      94年6月8日由本院核發不動產權利移轉證書時已取得系爭
      土地所有權。
  ３、查被告己○○占有使用系爭土地如附圖所示編號Ａ、Ｂ部
      分；被告戊○○占有使用系爭土地如附圖所示編號Ｄ、Ｅ
      、Ｑ－Ｒ－Ｓ、Ｔ－Ｕ部分；被告丑○○○○○○占有使
      用系爭土地如附圖所示編號Ｆ、Ｇ、Ｈ、Ｉ部分；被告辛○○占有使用系爭土地如附圖所示編號Ｊ、Ｊ１部分，被
      告寅○○占有使用系爭土地如附圖所示編號Ｋ、Ｋ１、Ｋ
      ２部分，被告辛○○、寅○○因繼承關係，共同占有使用
      系爭土地如附圖所示編號Ｐ、Ｐ１部分，被告酉○○、未
      ○○、申○○、午○○、卯○○、巳○○、辰○○因繼承
      關係，共同占有使用系爭土地如附圖所示編號Ｌ、Ｌ１部
      分；被告午○○占有使用系爭土地如附圖所示編號Ｏ、Ｏ
      ２部分；被告丁○○、丙○○、乙○○因繼承關係，共同
      占有使用系爭土地如附圖所示編號Ｍ、Ｎ部分，自原告拍
      賣取得系爭土地所有權時起，已屬無法律上之原因而占有
      使用系爭土地，受有相當租金之利益，並致原告所有權受
      有損害，則原告請求被告己○○就如附圖所示編號Ａ、Ｂ
      部應給付相當租金之不當得利；被告戊○○就如附圖所示
      編號Ｄ、Ｅ、Ｑ－Ｒ－Ｓ、Ｔ－Ｕ部分應給付相當租金之
      不當得利；被告丑○○○○○○就如附圖所示編號Ｆ、Ｇ
      、Ｈ、Ｉ部分應給付相當租金之不當得利；被告辛○○就
      如附圖所示編號Ｊ、Ｊ１部分應給付相當租金之不當得利
      ，被告寅○○就如附圖所示編號Ｋ、Ｋ１、Ｋ２部分應給
      付相當租金之不當得利，被告辛○○、寅○○就共同占有
      使用如附圖所示編號Ｐ、Ｐ１部分應連帶給付相當租金之
      不當得利，被告酉○○、未○○、申○○、午○○、卯○○、巳○○、辰○○就共同占有使用如附圖所示編號Ｌ、
      Ｌ１部分應連帶給付相當租金之不當得利；被告午○○就
      如附圖所示編號Ｏ、Ｏ２部分應給付相當租金之不當得利
      ；被告丁○○、丙○○、乙○○就共同占有使用如附圖所
      示編號Ｍ、Ｎ部分應連帶給付相當租金之不當得利，即屬
      有據。再原告得請求返還之範圍，應以被告所受之利益為
      度，非以原告所受損害若干為準，則原告請求按被告占有
      使用系爭土地可獲得之相當每月租金利益以計算返還金額
      ，應屬有據。被告辯稱應按土地法第97條規定城市地方房
      屋之租金，以不超過土地及其建築物申報總價年息百分之
      10為限以計算返還金額，93年度之申報地價僅為每平方公
      尺1,520元，應按此標準計算云云，惟查，土地法第97條
      係有關法定最高限額租金數額之規定，依上開說明，原告
      得請求返還之範圍，應以被告所受之利益為度，若經原告
      舉證證明被告所受利益高於法定最高限額租金數額，自得
      以被告實際上所受利益數額計算不當得利返還金額，因之
      被告辯稱原告請求不當得利之計算金額應以土地法第97條
      規定為限云云，應無可採。
  ４、本件經囑託中信不動產估價師事務所鑑定被告占有使用前
      述系爭土地所可獲得之相當每月租金利益為：(1)被告己○○為6,271元（96.61平方公尺）。(2)被告戊○○、子○○
      為7,046元（120.53平方公尺）。(3)被告丑○○○○○○
      為17,158元（289.01平方公尺）。(4)被告辛○○為3,870
      元（87.5平方公尺）。(5)被告寅○○為4,433元（101.02
      平方公尺）。(6)被告辛○○、寅○○為3,27 3元（72.97
      平方公尺）。(7)被告酉○○、未○○、申○○、午○○、
      卯○○、巳○○、辰○○為13,114元（215.29平方公尺）
      。(8)被告午○○為1,103元（18.09平方公尺）。(9)被告丁○○、丙○○、乙○○為10,017元（240.9平方公尺），
      有中信不動產估價師事務所估價報告書在卷可憑，則原告
      依民法第179條規定，請求被告自94年6月20日起，按所占
      有面積，依上開鑑定所得相當每月租金利益，按月給付原
      告相當租金之不當得利，即屬有據。至於被告子○○並未
      占有使用系爭土地，原告請求被告子○○返還不當得利，
      即屬無據，不應准許。
五、從而，原告依民法第825條、第767條、第179條規定，請求
    ：(一)被告己○○應將坐落臺南縣永康市○○段407地號、地
    目建、面積2924.97平方公尺土地上，門牌「臺南縣永康市
    ○○街106號」其中如附圖所示編號Ａ部分磚造一層住宅面
    積76.90平方公尺，及編號Ｂ部分磚造鐵皮頂蓋一層工作間
    建物面積19.71平方公尺拆除，並將土地返還原告。(二)被告
    戊○○應將坐落臺南縣永康市○○段407地號、地目建、面
    積2924.97平方公尺土地上，門牌「臺南縣永康市○○街108
    號」如附圖所示編號Ｄ部分磚造一層住宅面積95.12平方公
    尺，編號Ｅ部分木造水泥板牆一層雜物間面積20.09平方公
    尺，編號Ｑ－Ｒ－Ｓ連線之水泥板牆面積1.95平方公尺，及
    編號Ｔ－Ｕ連線之水泥板牆及磚牆面積3.37平方公尺拆除，
    並將土地返還原告。(三)被告丑○○○○○○應將坐落臺南縣
    永康市○○段407地號、地目建、面積2924.97平方公尺土地
    上，門牌「臺南縣永康市○○街112號」如附圖所示編號Ｆ
    部分木造一層雜物間面積32.11平方公尺，編號Ｇ部分磚造
    一層住宅面積115.82平方公尺，編號Ｈ部分木造一層雜物間
    面積75.80平方公尺，及編號Ｉ部分鐵造一層建物面積65.28
    平方公尺拆除，並將土地返還原告。(四)被告辛○○應將坐落
    臺南縣永康市○○段407地號、地目建、面積2924.97平方公
    尺土地上，門牌「臺南縣永康市○○街116巷1號」如附圖所
    示編號Ｊ部分加強磚造三層住宅面積83.06平方公尺，編號
    Ｊ１部分磚造一層住宅面積4.44平方公尺拆除，並將土地返
    還原告。(五)被告寅○○應將坐落臺南縣永康市○○段407地
    號、地目建、面積2924.97平方公尺土地上，門牌「臺南縣
    永康市○○街116巷1號」其中如附圖所示編號Ｋ部分加強磚
    造三層住宅面積82.59平方公尺，編號Ｋ１部分磚造一層及
    鐵棚住宅面積6.24平方公尺；暨坐落臺南縣永康市○○段37
    0地號、地目建、面積388.75平方公尺土地上，如附圖所示
    編號Ｋ２部分磚造一層及鐵棚住宅面積12.19平方公尺拆除
    ，並將土地返還原告。(六)被告辛○○、寅○○應將坐落臺南
    縣永康市○○段370地號、地目建、面積388.75平方公尺土
    地上，門牌「臺南縣永康市○○街116巷1號」其中如附圖所
    示編號Ｐ部分木造一層雜物間面積67.30平方公尺，編號Ｐ
    １部分木造一層遮雨棚面積5.67平方公尺拆除，並將土地返
    還原告。(七)被告午○○、酉○○、未○○、申○○、卯○○
    、巳○○、辰○○應將坐落臺南縣永康市○○段407地號、
    地目建、面積2924.97平方公尺土地上，門牌「臺南縣永康
    市○○街118號」其中如附圖所示編號Ｌ部分磚造一層住宅
    面積120.45平方公尺；暨坐落臺南縣永康市○○段370地號
    、地目建、面積388.75平方公尺土地上，如附圖所示編號Ｌ
    １部分磚造一層住宅面積94.84平方公尺拆除，並將土地返
    還原告。(八)被告午○○應將坐落臺南縣永康市○○段370地
    號、地目建、面積388.75平方公尺土地上，門牌「臺南縣永
    康市○○街118號」其中如附圖所示編號Ｏ部分鐵造一層住
    宅面積15.96平方公尺，編號Ｏ２部分磚造塑膠板頂蓋住宅
    面積2.13平方公尺拆除，並將土地返還原告。(九)被告丁○○
    、丙○○、乙○○應將坐落臺南縣永康市○○段407地號、
    地目建、面積2924.97平方公尺土地上，門牌「臺南縣永康
    市○○街116巷2號」其中如附圖所示編號Ｍ部分磚造一層住
    宅面積196.88平方公尺，編號Ｎ部分木造一層雜物間面積44
    .02 平方公尺拆除，並將土地返還原告。(十)被告壬○○、庚○○○應自坐落臺南縣永康市○○段407地號、地目建、面
    積2924.97平方公尺土地上，門牌「臺南縣永康市○○街112
    號」其中如附圖所示編號Ｇ部分磚造一層住宅面積115.82平
    方公尺遷出，並將土地返還原告。(十一)被告己○○應自94年6
    月20日起至返還第一項土地之日止按月給付原告6,271元。
    (十二)被告戊○○應自94年6月20日起至返還第二項土地之日止
    ，按月給付原告7,046元。(十三)被告丑○○○○○○應自94年6
    月20日起至返還第三項土地之日止，按月給付原告17,158元
    。(十四)被告辛○○應自94年6月20日起至返還第四項土地之日
    止，按月給付原告3,870元。(十五)被告寅○○應自94年6月20日
    起至返還第五項土地之日止，按月給付原告4,433元。(十六)被
    告辛○○、寅○○應自94年6月20日起至返還第六項土地之
    日止，按月連帶給付原告3,273元。(十七)被告午○○、酉○○
    、未○○、申○○、卯○○、巳○○、辰○○應自94年6月
    20日起至返還第七項土地之日止，按月連帶給付原告13,114
    元。(十八)被告午○○應自94年6月20日起至返還第八項土地之
    日止，按月給付原告1,103元。(十九)被告丁○○、丙○○、乙○○應自94年6月20日起至返還第九項土地之日止，按月連
    帶給付原告10,017元，為有理由，應予准許；逾此範圍之請
    求，為無理由，應予駁回。
六、原告及被告己○○、戊○○、丑○○○○○○、辛○○、寅
    ○○、酉○○、未○○、申○○、午○○、丁○○均陳明願
    供擔保，請准宣告假執行或免為假執行，關於原告勝訴部分
    ，經核均無不合，爰分別酌定相當擔保金額准許之；另被告
    子○○、壬○○、庚○○○、丙○○、乙○○、卯○○、巳
    ○○、辰○○部分，本院依職權宣告上開被告為原告供擔保
    後，得免為假執行。至於原告敗訴部分，其假執行之聲請即
    失所附麗，應併予駁回。
七、末按判決所命之給付，其性質非長期間不能履行，或斟酌被
    告之境況，兼顧原告之利益，法院得於判決內定相當之履行
    期間，民事訴訟法第396條第1項定有明文。查本件被告占用
    系爭土地多年，一時覓地搬遷不易，其拆除地上建物及自地
    上建物遷讓均非立時可就，需有較長之時間始克履行，爰酌
    定履行期間為四個月。
八、據上論結，本件原告之訴為一部有理由、一部無理由，依民
    事訴訟法第385條第1項前段、第79條、第390條第2項、第
    392條第2項、第3項、第396條第1項，判決如主文。
中    華    民    國    95    年    6     月    13    日
                  民事第四庭    法  官  鄭彩鳳
以上正本係照原本作成。
如對本判決上訴，須於判決送達後20日內向本院提出上訴狀
中    華    民    國    95    年    6     月    13    日
                                書記官  凌昇裕


司法院資訊處製作；財團法人民間司法改革基金會備份。
